【裁判字號】    99,上易,156
【裁判日期】    990127
【裁判案由】    竊盜
【裁判全文】
臺灣高等法院刑事判決            99年度上易字第156號
上  訴  人
即  被  告  乙○○
上列上訴人因竊盜案件，不服臺灣臺北地方法院98年度易字第27
36號，中華民國98年12月10日第一審判決（起訴案號：臺灣臺北
地方法院檢察署98年度偵字第19074號 ），提起上訴，本院判決
如下：
    主  文
上訴駁回。
    理  由
一、不服第一審判決而上訴於第二審法院者，應提出上訴書狀，
    上訴書狀應敘述具體理由，刑事訴訟法第361條第1項、第2
    項定有明文。所謂「應敘述具體理由」，係指須就不服判決
    之理由為具體之敘述而非空泛之指摘而言。本件原判決認定
    ：被告乙○○因其使用之車牌號碼8335-GU車牌因欠稅遭註
    銷，又需再繼續使用自用小客車，為避免被警察取締，竟意
    圖為自己不法之所有，於民國98年3月底下午3時許，在臺北
    縣深坑鄉○○街之壽康新村內籃球場，利用可作為兇器使用
    之扳手，竊取甲○○所有之車牌號碼4156-MR號自用小客車
    之車牌2面，得手後，旋將上述車牌改懸於其所有上開自用
    小客車上，留供己用。嗣其於98年8月5日凌晨0時30分許，
    駕駛上述其所有之自用小客車，經警攔查發現乙○○係懸掛
    他人車牌上路，即扣得上述車牌2面，並循線查知上情等情
    。因而論被告以犯攜帶兇器竊盜罪，處有期徒刑陸月，如易
    科罰金，以新臺幣壹仟元折算壹日。係依憑被告對犯罪事實
    均坦承不諱，另本案員警扣案之車牌，係被害人甲○○所有
    懸掛於車輛上之車牌等事實，並經證人甲○○證述明確，且
    有臺北市政府警察局文山第二分局搜索扣押筆錄、扣押物品
    目錄表、贓證物認領保管單、竊盜現場與扣案物品照片共4
    張等件在卷可資佐證等證據資料，而為論斷，已敘明其所憑
    之證據及認定之理由。並說明：被告正值青壯之年，其因欠
    繳稅款被吊銷牌照後，不思以正當方式重新申請車牌，竟貪
    圖自己之便利，竊取他人車牌且懸掛於自己車上使用，不僅
    侵害他人之財產安全，且使被害人有因被告違規行為遭受行
    政機關裁罰之風險，且被告前有公共危險前科，前於94年5
    月9日執行拘役易科罰金完畢，素行亦難認良好，惟念及被
    告犯後始終坦承犯行，且表示悔悟之意，態度尚佳，又被告
    雖持兇器竊盜，惟係在停放於籃球場之無人車輛旁犯案，對
    於他人生命、身體安全可能造成之危險性較低，且被害人已
    經取回失竊車牌，因被告犯罪行為所受之損害已有減輕，並
    考量被告之犯罪情節，及其智識程度、生活狀況等一切情狀
    ，量處如前開之刑；並考量被告職業、收入、家庭經濟狀況
    等情，諭知如前開所示之易科罰金折算標準之理由。經核認
    事用法及量刑均無不合。
二、被告上訴意旨略稱：被告幼年生病腦部受傷，精神不清。竊
    取車牌係因精神不正常所害，所處易科罰金無法負擔，請從
    輕量刑等語。然並未具體指明原判決有何認事、用法或量刑
    等足以影響判決本旨之違法或不當情形。且被告前於警詢、
    偵訊及原審審理時均未為腦部受傷，精神不正常之辯解，俟
    原審論罪科刑後始為上述主張，而其雖提出國防醫學院三軍
    總醫院附設民眾診療服務處診斷證明書，惟該證明書所載病
    名為右髖退化性關節炎，與被告所述之情形毫無相干，故其
    所辯，顯係飾卸之詞，不足採信。是上訴意旨所指，自不合
    於首揭提起第二審上訴，上訴書狀應敘述具體理由之規定。
    其上訴顯屬違背法律上之程式，爰不經言詞辯論，駁回其上
    訴。
據上論斷，應依刑事訴訟法第367條前段、第372條，判決如主文
。
中    華    民    國    99    年    1     月    27    日
                  刑事第十二庭審判長法  官  蔡永昌
                                    法  官  吳啟民
                                    法  官  蔡國在
以上正本證明與原本無異。
不得上訴。
                                    書記官  顧哲瑜
中    華    民    國    99    年    1     月    27    日


司法院資訊處製作；財團法人民間司法改革基金會備份。
